# 债转股案例请教

提问人：lingsu 时间：2019-11-13 06:30:12
陈版主，请教一个案例：甲公司现拟进行债转股重组，以 7.31 评估净资产为基础，将欠其股东 A 的 6680 万的债务转为资本。7.31 审计后净资产为-400 万，评估后净资产为 1665 万元，原股东结构 A1700 万 85%，B300 万15%。请教分录，谢谢教师：
方案一：借：应付账款 6680
贷：实收资本-A 6680
方案二：按 1:1 转股，转 6680 万股，每股评估的公允价值为1665/2000=0.83，新转股按评估公允值值 6680*0.83=5561.1借：应付账款 6680
贷：实收资本-A 5561.1
资本公积 1118.9
方案三：按 1665 重新分配原股权 A 为 16650.85=1415.25，B 为16650.15=249.75
借：应付账款 6685
实收资本-A 6395.25
实收资本-B -50.25
营业外收入 335
方案四： 6680 万债权可以转为股数 =6680/0.83=8048.19借：应付账款 6680
营业外支出 1368.19
贷：实收资本 8048.19

回答人：chenyiwei
因为债权人同时是股东，虽然经过评估，但仍不足以证明其公允性，因此不建议在这一过程中作为债务人兼被投资公司确认损益，建议按重组债务的账面价值转入实收资本和资本公积，至于其中有多少转入实收资本，以及新增实收资本在股东之间的分配比例，应由股东各方协商确定，必要时履行外部审批程序（如需要）。